臺灣新北地方法院民事裁定
111年度訴字第2578號
原      告  渥康國際股份有限公司

法定代理人  林恩    
訴訟代理人  邱政勳律師
被      告  揚恩室內裝修設計有限公司

兼
法定代理人  高志豪  
共      同
訴訟代理人  李宜光律師
上列當事人間請求損害賠償事件，本院裁定如下：
    主  文
本件移送臺灣臺北地方法院。
    理  由
一、按當事人得以合意定第一審管轄法院。但以關於由一定法律
    關係而生之訴訟為限；前項合意，應以文書證之；訴訟之全
    部或一部，法院認為無管轄權者，依原告聲請或依職權以裁
    定移送其管轄法院，民事訴訟法第24條、第28條第1項分別
    定有明文。又當事人以合意定第一審管轄法院，當事人及法
    院均應受其拘束，關於合意管轄之規定，除專屬管轄外，得
    排斥其他審判籍而優先適用（最高法院99年度台抗字第110
    號、109年度台抗字第793號裁定意旨參照）。
二、經查，本件原告係主張被告揚恩室內裝修設計有限公司（下
    稱揚恩公司）承攬原告欲在坐落臺北市○○區○○○路0段000號3
    樓之建築物（下稱系爭建物）設立長照機構之工程（下稱系
    爭工程），因工程瑕疵與缺失，被告揚恩公司拒絕修補，致
    原告受有租金、管理費、人事費用及另委請其他建築師與消
    防工程人員修補瑕疵，共計支出新臺幣5,050,093元之損害
    ，而向被告揚恩公司及其法定代理人即被告高志豪請求連帶
    賠償損害。查依被告所提出之室內工程承攬合約書，上載明
    工程地點為系爭建物即原告附設臺北市私立康禾社區長照機
    構，形式上觀察應即為兩造就系爭工程所訂立之書面契約，
    而依該合約書第13條約定：「雙方同意以台北地方法院為一
    審管轄法院。」等語，可知原告與被告揚恩公司已合意就本
    件承攬契約法律關係所生之訴訟由臺灣臺北地方法院（下稱
    臺北地院）管轄；再觀諸原告起訴主張之事實，並無涉專屬
    管轄規範之法律關係，依前所述，上開合意管轄約定自得排
    斥其他審判籍而優先適用。至就原告對被告高志豪主張依民
    法第28條、公司法第23條第2項請求連帶賠償部分，雖未在
    合意管轄約定範圍內，然此部分既與前開合意管轄部分於本
    件合併起訴，且係基於系爭工程相關爭議之同一原因事實，
    自不宜割裂審理，故應由臺北地院一併審理。從而，本件自
    應由臺北地院管轄，原告向無管轄權之本院起訴，顯有違誤
    ，爰依職權將本件移送於該管轄法院。
三、依民事訴訟法28條第1項，裁定如主文。
中　　華　　民　　國　　111 　年　　11　　月　　11　　日
                  民事第二庭  法　官　宋泓璟
以上正本係照原本做成。　　　　　　　　　
如不服本裁定，應於裁定送達後10日內以書狀向本院提出抗告，
並繳納抗告費新臺幣1,000元。
中　　華　　民　　國　　111 　年　　11　　月　　11　　日
                              書記官  鄧筱芸